【裁判字號】    89,易,400
【裁判日期】    890822
【裁判案由】    傷害
【裁判全文】
臺灣基隆地方法院刑事判決                          八十九年度易字第四００號
    公  訴  人  臺灣基隆地方法院檢察署檢察官
    被      告  乙○○
右列被告因傷害案件，經檢察官提起公訴 (八十九年度偵字第二四二九號)，本院判
決如左：
    主  文
乙○○傷害人之身體，科罰金貳仟元，如易服勞役以佰元折算壹日。
    事  實
一、乙○○之妻隋昕先係甲○○之堂妹，因甲○○與乙○○在民國八十九年五月二十
    五日晚間，於電話中發生口角爭執，甲○○乃於當日晚間至基隆市○○○街二二
    九巷十六之四號五樓乙○○原住處理論，乙○○竟基於普通傷害之犯意，在其上
    開住處，以徒手方式出拳毆打甲○○，並推擠甲○○撞及桌腳，致使甲○○受有
    頸部、胸部皮膚紅腫六乘一‧五公分、左下腿四乘二公分皮膚紅腫、背部及右上
    肢多處從０‧三公分乘０‧三公分至六乘四公分皮膚瘀紅腫之傷害。
二、案經被害人甲○○訴由基隆市警察局第四分局報請臺灣基隆地方法院檢察署檢察
    官偵查起訴。
    理  由
一、訊據被告乙○○否認有何傷害犯行，辯稱：甲○○到伊家中無理取鬧，兩人雖曾
    發生爭吵，但伊沒有出手打甲○○。伊要甲○○出去，甲○○不肯，所以伊才會
    以電話報警云云。經查：告訴人甲○○曾在八十九年五月二十五日當晚稍早，於
    電話中與被告發生爭執，乃於當晚十一時許，至基隆市○○○街二二九巷十六之
    四號五樓被告住處理論，兩人再度發生爭吵，被告遂在客廳出手毆打並推擠告訴
    人撞及桌腳，使告訴人受有如事實欄所述之傷害等情，業據告訴人指述明確，且
    有行政院衛生署基隆醫院出具之驗傷診斷書一紙在卷足憑。另證人即基隆市警察
    局第四分局安樂分駐所警員高建隆於偵查中亦到庭證稱：「是乙○○報案，我當
    時是備差去處理，甲○○有說她被打，我對她說如要提告訴，就去驗傷。她只說
    她被打，我沒有注意她何處受傷，她說乙○○打她。我有問，但乙○○說沒有打
    她，她還在，我先離開，後來就沒有人再打電話來。」等語（見八十九年度偵字
    第二四二九號偵查卷第十三頁）。依證人高建隆之證詞，堪信告訴人所指曾遭被
    告毆打一事為真實，告訴人始於警員到達時，立即向警員要求處理。至證人隋秦
    雲生、隋昕生分別為被告之岳母、妻子，渠等於偵查中所為未見到被告毆打告訴
    人之證詞，與上開本院調查所得之證據不符，應係迴護被告之詞，不足採信，事
    證明確，被告犯行已堪認定。
二、核被告所為，係犯刑法第二百七十七條第一項之傷害罪。爰審酌被告犯罪之動機
    係起因於被告與告訴人為被告之家務事發生口角爭執，及其犯罪之目的、手段、
    被害人所受傷害程度及被告犯罪後尚未與被害人達成和解等一切情狀，量處如主
    文所示之刑，並諭知易服勞役之折算標準，以示懲儆。
據上論斷，應依刑事訴訟法第二百九十九條第一項前段，刑法第二百七十七條第一項
、第四十二條第二項、罰金罰鍰提高標準條例第一條前段、第二條，判決如主文。
本案經檢察官周慶華到庭執行職務。
中    華    民    國      八十九      年      八      月      二十二    日
                                      臺灣基隆地方法院刑事第三庭
                                              法  官  陳  培  仁
右正本證明與原本無異。
對於本件判決如有不服，應於收受送達後十日內，向本院提出上訴書狀，上訴於臺灣
高等法院，並按他造當事人之人數附具繕本。
                                              書記官  張  堅  國
中    華    民    國      八十九      年      八      月      三十      日
附錄論罪法條：
刑法第二百七十七條第一項：
傷害人之身體或健康者，處三年以下有期徒刑、拘役或一千元以下罰金。


司法院資訊處製作；財團法人民間司法改革基金會備份。
